臺灣新北地方法院刑事判決
111年度審易字第1940號
公  訴  人  臺灣新北地方檢察署檢察官
被      告  施瑤南





上列被告因竊盜案件，經檢察官提起公訴（111 年度偵字第2662
5 號、第28611 號），本院判決如下：
    主  文
施瑤南犯如附表一宣告刑欄所示之罪，各處如附表一宣告刑欄所
示之刑。其中附表一編號一、三宣告刑欄所示之刑，應執行有期
徒刑柒月，如易科罰金，以新臺幣壹仟元折算壹日。
未扣案如附表二所示之物均沒收，於全部或一部不能沒收或不宜
執行沒收時，追徵其價額。
    事實及理由
壹、查被告施瑤南所犯均係死刑、無期徒刑、最輕本刑為3 年以
    上有期徒刑以外之罪，其於準備程序就被訴事實為全部有罪
    之陳述，經告知簡式審判程序之旨，並聽取其與檢察官之意
    見後，本院認無不得或不宜改依簡式審判程序進行之處，爰
    依刑事訴訟法第273 條之1 第1 項、第284 條之1 之規定，
    裁定進行簡式審判程序。
貳、本案犯罪事實及證據，除補充「被告施瑤南於111 年10月20
    日本院準備程序及審理中之自白（參本院卷附當日各該筆錄
    ）」為證據外，餘皆引用附件即檢察官起訴書之記載。
參、論罪科刑：
一、核被告如附表一編號一、三所為，均係犯刑法第321 條第1
　　項第1 款、第3 款之攜帶兇器、侵入住宅竊盜罪；如附表一
    編號二所為，則係犯刑法第320 條第1 項之竊盜罪。又被告
    所犯上開3 罪間，犯意各別，行為互殊，自應分論併罰。
二、按犯罪之情狀顯可憫恕，認科以最低度刑仍嫌過重者，得酌
    量減輕其刑，刑法第59條定有明文。刑事審判旨在實現刑罰
    權之分配的正義，故法院對有罪被告之科刑，應符合罪刑相
    當之原則，使輕重得宜，罰當其罪，以契合社會之法律感情
    ，此所以刑法第57條明定科刑時應審酌一切情狀，尤應注意
    該條所列10款事項以為科刑輕重之標準，並於同法第59條賦
    予法院以裁量權，如認犯罪之情狀可憫恕者，得酌量減輕其
    刑，俾使法院就個案之量刑，能斟酌至當。查被告實行附表
    一編號三所示犯行竊得之大電纜線共3 條、小電纜線共2 
　　條，客觀價值雖非微，惟考量被告已與告訴人于蜀民於民國
    111 年11月23日在本院成立調解，約定願依指定期間、方式
    分期賠償新臺幣（下同）14萬4 千451 元予告訴人于蜀民，
    告訴人于蜀民則表明願宥恕被告此部分犯行等情，有本院調
    解筆錄影本1 份附卷可參，足見被告有積極填補行為所造成
    損害之意，故本院認倘科以法定最低本刑，仍嫌過苛，難謂
    符合罪刑相當性及比例原則，確有情輕法重之感，故依刑法
    第59條規定，就被告所為此部分犯行酌減其刑。　　
三、審酌被告前有多次竊盜前科，此觀卷附臺灣高等法院被告前
    案紀錄表1 份之記載自明，對於不得以竊盜等非法方式侵害
    他人財物之情，自當瞭然於胸，卻不思付出自身勞力或技藝
    ，循合法、正當之途徑取得所需，而恣意攜帶兇器、侵入住
    宅或徒手竊取他人所有之財物，缺乏基本之法治觀念，對他
    人生命、身體、財產安全及權益均皆成危害，均有不該，惟
    念其已與告訴人于蜀民成立調解，誠如前述，兼衡被告之素
    行、犯罪之目的、手段、教育程度、職業、家庭經濟與生活
    狀況、所竊取財物之多寡及價值，以及被告犯後始終坦認全
    部犯行，態度勉可等一切情狀，分別量處如主文第1 項所示
    之刑，並諭知易科罰金之折算標準，再就有期徒刑部分定應
    執行之刑及諭知易科罰金之折算標準，以資處罰。
肆、如附表二犯罪所得欄所示之物，各為被告實行本件各該竊盜
    犯行竊得之犯罪所得，且未見實際合法發還告訴人謝建成、
    被害人張嘉期之事證，基於任何人不能保有犯罪所得之立法
    原則，自應於主文第2 項宣告沒收，並於全部或一部不能沒
    收或不宜執行沒收時，追徵其價額。至被告實行附表一編號
    三所示犯行竊得之物，固屬其犯罪所得，本應諭知沒收、追
    徵，然被告既與告訴人于蜀民在本院成立調解，表明願依約
    定日期、方式履行調解條款，如再就此部分犯罪所得宣告沒
    收、追徵，對被告實有過苛之虞，而對於告訴人于蜀民而言
    ，亦相對排擠得依前述調解筆錄受償之利益，且縱被告未確
    實履行，告訴人于蜀民仍得持前述調解筆錄正本，逕向法院
    聲請對被告之財產強制執行，是就告訴人于蜀民利益之保障
    已足，本院審酌上情，不予宣告沒收、追徵此部分犯罪所得
    。
伍、本判決係依刑事訴訟法第310 條之2 及第454 條所製作之簡
    化判決，依法僅需記載犯罪事實、證據名稱及應適用之法條
    ，並得以簡略方式為之，如認定之犯罪事實、證據及應適用
    之法條，與檢察官起訴書之記載相同者，得引用之，附此敘
    明。
據上論斷，應依刑事訴訟法第273 條之1 第1 項、第299 條第1
項前段、第310 條之2 、第454 條（本件依刑事判決精簡原則，
僅記載程序法條文），判決如主文。
本案經檢察官葉育宏偵查起訴，由檢察官陳炎辰到庭執行公訴。
中　　華　　民　　國    111   年 　 11  　月 　 29  　日
                 刑事第二十四庭  法  官　李俊彥   
以上正本證明與原本無異。
如不服本判決，應於判決送達後20日內敘明上訴理由，向本院提
出上訴狀（應附繕本），上訴於臺灣高等法院。其未敘述上訴理
由者，應於上訴期間屆滿後20日內向本院補提理由書「切勿逕送
上級法院」。
                                 書記官  林慈恩
中　　華　　民　　國　  111 　年　  11    月    29    日
附錄本判決論罪之法律條文：
中華民國刑法第320 條
意圖為自己或第三人不法之所有，而竊取他人之動產者，為竊盜
罪，處5 年以下有期徒刑、拘役或50萬元以下罰金。
意圖為自己或第三人不法之利益，而竊佔他人之不動產者，依前
項之規定處斷。
前二項之未遂犯罰之。

中華民國刑法第321 條
犯前條第1 項、第2 項之罪而有下列情形之一者，處6 月以上5
年以下有期徒刑，得併科50萬元以下罰金：
一、侵入住宅或有人居住之建築物、船艦或隱匿其內而犯之。
二、毀越門窗、牆垣或其他安全設備而犯之。
三、攜帶兇器而犯之。
四、結夥三人以上而犯之。
五、乘火災、水災或其他災害之際而犯之。
六、在車站、港埠、航空站或其他供水、陸、空公眾運輸之舟、
    車、航空機內而犯之。
前項之未遂犯罰之。

附表一：
編號 犯罪事實 宣告刑 一 即附件犯罪事實欄一、⑴所載之竊盜犯行。 施瑤南犯攜帶兇器、侵入住宅竊盜罪，處有期徒刑陸月，如易科罰金，以新臺幣壹仟元折算壹日。 二 即附件犯罪事實欄一、⑵所載之竊盜犯行。 施瑤南犯竊盜罪，處拘役貳拾日，如易科罰金，以新臺幣壹仟元折算壹日。 三 即附件犯罪事實欄一、⑶所載之竊盜犯行 施瑤南犯攜帶兇器、侵入住宅竊盜罪，處有期徒刑參月，如易科罰金，以新臺幣壹仟元折算壹日。 

附表二：
編號 犯罪所得 備註 一 電纜線壹批。 即附件犯罪事實欄一、⑴所示被告竊得之物。 二 車牌號碼000-000 號車牌壹面。 即附件犯罪事實欄一、⑵所示被告竊得之物。 

--------------------------------------------------------
附件：
臺灣新北地方檢察署檢察官起訴書
                                    111年度偵字第26625號
                                    111年度偵字第28611號
　　被　　　告　施瑤南　男　42歲（民國00年0月0日生）
　　　　　　　　　　　　住嘉義縣○○鄉○○路000號
                        (嘉義○○○○○○○○鹿草辦公室）
　　　　　　　　　　　　居新北市○○區○○路00巷00號
                        （現另案羈押於法務部○○○○○○○○）
　　　　　　　　　　　　國民身分證統一編號：Z000000000號
上列被告因竊盜案件，已經偵查終結，認應該提起公訴，茲將犯
罪事實及證據並所犯法條分敘如下：
　　　　犯罪事實
一、施瑤南前有多次因竊盜案件經法院判決有罪之前科紀錄。詎
    猶未能悔改，復意圖為自己不法之所有，基於竊盜之犯意，⑴
    於民國111年3月7日23時21分許至翌（8）日1時16分許，騎乘
    車牌號碼000-000號普通重型機車，至新北市○○區○○街000巷00
    ○00號大地回春社區地下停車場，使用客觀上足對人之生命
    、身體構成威脅，可供為兇器使用之油壓剪，竊取謝建成所
    管領之電纜線1批（價值新臺幣【下同】60萬元，侵入住居與
    毀損部分未據告訴），得手後旋即騎乘上揭機車逃逸；⑵於111
    年3月13日1時24分前某日，在不詳之地點，以徒手左右搖晃
    鬆動車牌螺絲之方式，竊取張嘉期所有之115-DEP號車牌，得手
    後再將上揭車牌懸掛在669-NXL號普通重型機車使用；⑶於111
    年3月13日1時29分許，騎乘懸掛115-DEP號車牌之669-NXL號
    普通重型機車，至新北市○○區○○街0000號光武第大樓地下停
    車場，使用客觀上足對人之生命、身體構成威脅，可供為兇
    器使用之老虎鉗及噴燈，竊取于蜀民所管領之大電纜線3條、
    小電纜線2條（共價值16萬元，侵入住居與毀損部分未據告
    訴）。嗣謝建成等3人發覺上揭財物遭竊，報警處理，為警調
    閱監視錄影畫面後，循線查悉上情。
二、案經謝建成、于蜀民訴由新北市政府警察局海山分局報告偵
    辦。
　　　　證據並所犯法條
一、證據清單及待證事實：
編號 證據名稱 待證事實 1 被告施瑤南於警詢與偵查中之供述 坦承全部犯罪事實。 2 證人即告訴人謝建成、于蜀民、被害人張嘉期於警詢時之證述 證明全部犯罪事實。 3 監視器擷取照片2份、車輛詳細資料報表、現場與比對照片、案件基本資料詳細畫面報表告1份 佐證全部犯罪事實。 
二、核被告如犯罪事實一⑴⑶所為，均係犯刑法第321條第1項第1
    款、第3款之加重竊盜罪嫌；如犯罪事實一⑵為，均係犯刑法
    第320條第1項之竊盜罪嫌。又被告所犯上開3罪，犯意各別
    ，行為互異，請予分論併罰。至未扣案被告所竊得財物，係被
    告之犯罪所得，請依刑法第38條之1第1項前段規定，宣告沒
    收；如全部或一部不能沒收時，請依同條第3項規定，追徵其
    價額。
三、依刑事訴訟法第251條第1項提起公訴。
　  此　致
臺灣新北地方法院
中　　華　　民　　國　 111　　年　　9 　　月　　2 　　日
　　　　　　　　　　　　　　　檢　察　官  葉育宏